【裁判字號】    92,聲,136
【裁判日期】    920310
【裁判案由】    
【裁判全文】
臺灣臺南地方法院民事裁定  九十二年度聲字第一三六號
    聲  請  人  第一商業銀行股份有限公司新化分行
    法定代理人  丙○○
    代  理  人  乙○○
    相  對  人  甲○○
右當事人間聲請返還擔保金事件，本院裁定如左：
    主      文
本院九十一年度存字第一五一號提存事件聲請人所提存之擔保物中央政府建設公債八
十六年度甲類第四期債票面額合計新台幣柒拾萬元（面額壹拾萬元貳紙，票號：八六
Ｅ０九三六三Ｂ、八六Ｅ０九三六四Ｂ，面額伍拾萬元壹紙，票號：八六Ｅ０二四四
七Ｃ），准予返還。
聲請程序費用由相對人負擔。
    理      由
一、按訴訟終結後，供擔保人證明已定二十日以上之期間，催告受擔保利益人行使權
    利而不行使者，法院應依供擔保人之聲請，以裁定命返還其提存物，民事訴訟法
    第一百零四條第一項第二款定有明文。又債權人收受假扣押或假處分裁定後已逾
    三十日者，不得聲請執行，強制執行法第一百三十二條第三項亦有明文。
二、本件聲請意旨略以：聲請人與相對人間請求清償債務事件，聲請人前遵鈞院九十
    年度裁全字第一０八三０號民事假扣押裁定，為擔保假扣押，曾提供中央政府建
    設公債八十六年度甲類第四期債票面額合計新台幣（下同）七十萬元（面額一十
    萬元二紙，票號：八六Ｅ０九三六三Ｂ、八六Ｅ０九三六四Ｂ，面額五十萬元一
    紙，票號：八六Ｅ０二四四七Ｃ）為擔保物，並以鈞院九十一年度存字第一五一
    號提存事件提存後，聲請鈞院假扣押執行相對人之財產在案（九十一年度執全字
    第一三六號），茲因該假扣押之本案訴訟業經本院九十一年度訴字第一二五七號
    判決確定，聲請人並聲請本院以九十一年度執字第三三八九三號調卷拍賣前開扣
    押物執行完畢，嗣經聲請人定二十日以上期間催告受擔保利益人即相對人行使權
    利而未行使，爰依民事訴訟法第一百零四條第一項第二款之規定，請求裁定返還
    提存物等語。
三、經查，聲請人主張之事實，業據提出提存書影本一份、本院九十一年度訴字第一
    二五七號判決影本一份、判決確定證明書一份、存證信函影本及收件回執影本各
    一件為證，復經本院調閱本院九十一年度存字第一五一號提存卷宗、九十年度裁
    全字第一０八三０號（內含九十一年度執全字第一三六號保全程序執行卷宗）及
    九十一年度訴字第一二五七號民事卷宗核閱無訛。聲請人雖未聲請撤銷假扣押裁
    定，然聲請人係於九十年十二月三十一日收受假扣押裁定，迄今已逾三十日之期
    間，不得再依上開假扣押裁定為執行名義聲請執行，應認執行程序已經終結，而
    聲請人亦已定二十日以上期間催告受擔保利益人即相對人行使權利而未行使，揆
    諸首開說明，聲請人聲請返還擔保金，自無不合，應予准許。
四、依民事訴訟法第九十五條、第七十八條，裁定如主文。
中      華      民      國      九十二      年      三      月    十    日
                                臺灣臺南地方法院民事第二庭
~B法      官  林育幟
右為正本係照原本作成
如對本裁定抗告須於裁定送達後十日內向本院提出抗告狀，並應繳納抗告裁判費新台
幣四十五元。
中      華      民      國      九十二      年      三      月    十一  日
~B法院書記官  黃淑櫻


司法院資訊處製作；財團法人民間司法改革基金會備份。
